臺灣宜蘭地方法院民事裁定
111年度司字第2號
聲  請  人  李文彬

相  對  人  二城磚窯工業有限公司清算人陳文炯


上列當事人間聲請解任暨選派清算人事件，本院裁定如下：
　　主　文
聲請駁回。
聲請程序費用新臺幣壹仟元由聲請人負擔。
　　理　由
一、聲請意旨略以：相對人陳文炯前經本院選派為二城磚窯工業
    有限公司（下稱二城公司）清算人（下稱清算人）迄今已逾
    2年，未見以任何函文告知股東要如何處理二城公司之清算
    事務。經聲請人於民國111年2月18日以存證信函要求清算人
    10日內以函文提供擔任二城公司之清算人2年間處理清算之
    相關資料，惟清算人於同年月24日、25日及同年3月3日僅分
    別以簡訊、電子信件方式告知將會向本院報告後進行資產拍
    賣，足見清算人根本無意處理二城公司之清算。況二城公司
    於91年5月20日廢止登記至今已近20年，遲因股東意見、經
    濟條件不同等因素，未能完成清算事宜，為期能早日將公司
    欠稅及土地出售妥善處理，分配各股東以利弱勢股東生存，
    爰聲請解任二城公司之清算人職務，並另行選派清算人等語
    。
二、按法院因利害關係人之聲請，認為必要時，得將清算人解任
    ，公司法第82條前段雖定有明文。另前開規定於有限公司之
    清算程序準用之，亦為同法第113條所明定。但仍應以法院
    認為必要時，始得將清算人解任。又所謂「認為必要時」，
    係指清算人執行清算職務時，經法院認定，無法或不適於擔
    任清算人而影響清算之執行，始足當之。
三、經查，聲請人為二城公司之股東，與二城公司是否清算完成
    具有利害關係。而清算人則為本院於109年2月7日以108年度
    司字第7號裁定選派為二城公司之清算人等情，亦據本院依
    職權調閱上開卷宗核對無訛。經查：
　㈠清算人經本院選派後，與股東李麗珠、李淑華、李淑惠、李
    文欽多次討論二城公司名下宜蘭縣○○鎮○○○段000○000地號土
    地之地目變更，以利提高土地價值，使所有股東蒙受其利，
    且清算人為處理上開土地拍賣，曾於111年3月7日、25日以
    電話及具狀方式向上開案件之承辦股聯繫，詢問有關土地拍
    賣程序，此經清算人111年4月26日具狀陳報在卷可稽，足見
    二城公司之清算程序尚在進行中，聲請人主張清算人並無意
    處理二城公司之清算等語，並無足採。
　㈡另從聲請人106年11月14日二城彬清字第106004號清算人函及
    附件可知，聲請人時任二城公司之清算人時，公司名下資產
    僅存上開土地2筆，聲請人亦以上開土地之變賣為首要目的
    ，在在顯示清算人與股東討論土地出售一事，實際上是為執
    行清算人職務，並無聲請人所指清算人無意處理二城公司之
    清算等情。
　㈢況聲請人上開所指，無非以清算人未以「函文」方式提供二
    城公司清算之相關資料，然從清算人回覆之簡訊及電子信件
    亦可知悉，清算人實已告知聲請人後續清算將如何進行，且
    清算人處理清算事務，法律並未明文清算人應以何方式為之
    ，清算人雖非以正式「函文」回覆亦難指為有不適任或有影
    響清算執行之處。從而，聲請人聲請解任二城公司清算人之
    職務，經核並無理由，應予駁回。聲請人聲請解任清算人既
    經駁回，則其聲請本院另行選派清算人即無必要，亦無理由
    ，一併駁回。
四、依非訟事件法第21條第2 項、第24條第1 項，民事訴訟法第
    95條、第78條，裁定如主文。
中　　華　　民　　國　　111 　年　　5 　　月　　26　　日
                  民事庭　法　官  蔡仁昭
以上正本係照原本作成。
本裁定不得聲明不服。
中　　華　　民　　國　　111 　年　　5 　　月　　26　　日
                          書記官  劉婉玉